臺灣臺北地方法院民事判決　　　　　　　　　　　　九十三年度訴字第二五九二號
　　原　　　告　乙○
　　訴訟代理人　吳家業律師
　　被　　　告　甲○○
當事人間遷讓房屋事件，本院於民國九十三年七月十二日言詞辯論終結，判決如下：
    主  文
被告應將坐落台北縣深坑鄉○○○段草地尾小段一七－一三及二六－九地號二筆土地
上建物門牌台北縣深坑鄉○○路○段一七七號頂層增建即三樓，面積一百一十一點六
九平方公尺之房屋返還原告。
被告應自民國九十二年十一月十一日起至返還前開房屋之日止，按月給付原告新台幣
伍仟元。
訴訟費用由被告負擔。
原告以新台幣貳拾萬元為被告供擔保後，得假執行。
    事實及理由
一、原告主張坐落台北縣深坑鄉○○○段草地尾小段一七－一三及二六－九地號二筆
    土地上建物門牌台北縣深坑鄉○○路○段一七七號頂層增建即三樓，面積一百一
    十一點六九平方公尺之房屋為原告以新台幣（下同）六十萬元向本院標購，而於
    九十二年十一月五日取得所有權。右開房屋執行債務人邱健發、邱蔡蘭與被告間
    原訂有租賃契約，由被告以月租金一萬元不定期承租右開房屋。原告因標購取得
    右開房屋之所有權，而繼受債務人邱健發及邱蔡蘭出租人之地位，惟被告積欠租
    金以達半年之久，屢經催討均拒不給付，業經原告於九十三年五月三日終止租約
    ，爰訴請被告返還房屋並給付積欠之租金暨返還不當得利，並願供擔保請准宣告
    假執行等語。
二、被告則以系爭增建房屋係其於七十三年所建，一、二樓也是其所承租，其向以前
    的屋主付的租金有包括系爭房屋三樓等語置辯。
三、兩造不埩執之事實：
（一）坐落台北縣深坑鄉○○○段草地尾小段一七－一三及二六－九地號二筆土地上
      建物門牌台北縣深坑鄉○○路○段一七七號頂層增建即三樓，面積一百一十一
      點六九平方公尺之房屋為原告以六十萬元向本院標購，並取得不動產權利移轉
      證書。
（二）被告從未向原告繳納過租金。
三、按出租人於租賃物交付後，承租人占有中，縱將其所有權讓與第三人，其租賃契
    約，對於受讓人仍繼續存在，民法第四百二十五條第一項有明文之規定。經查，
    原告以六十萬元向本院標購系爭房屋，並取得不動產權利移轉證書，已如前述，
    故原告已取得系爭房屋之所有權，被告雖辯稱系爭房屋係其所興建等語，惟其亦
    自承其向以前屋主付的租金有包含系爭房屋三樓等語，足徵被告就系爭房屋與前
    房屋所有人訂有租約，揆諸前揭規定，被告既經由拍賣程序取得系爭房屋之所有
    權，系爭租賃契約對於原告仍繼續存在。次查，原告因被告積欠租金，而催告被
    告於存證信函到後五日內前來給付租金，逾期不付，即終止租賃契約等情，有原
    告提出之存證信函在卷可稽，原告所為之催告，係附有停止條件之終止租約之意
    思表示，被告逾期仍未履行，則條件成就，即發生終止租約之效力，無須再另為
    終止租約之意思表示，被告係於九十三年四月二十六日收受該存證信函，有郵件
    查詢單在卷可參，是系爭租賃契約於九十三年五月一日業已終止，故原告基於所
    有物返還請求權請求被告返還系爭房屋，即屬有據。再查，被告從未向原告繳納
    租金，而原告於九十二年十一月四日收受不動產權利移轉證書，故原告請求被告
    在租賃契約終止前，自九十二年十一月十一日起，每月給付五千元租金，於租約
    終止後，依不當得利之法律關係請求被告給付每月五千元相當於租金之損害金，
    亦屬有據。
四、從而，原告據以起訴，請求被告返還系爭房屋，並應自九十二年十一月十一日起
    至返還前開房屋之日止，按月給付原告五千元，即無不合，應予准許。
五、原告陳明願供擔保，聲請宣告假執行，核無不合，爰酌定相當擔保金額准許之。
六、結論：原告之訴為有理由，依民事訴訟法第七十八條、第三百九十條第二項判決
    如主文。
中　　　華　　　民　　　國　　九十三　　年　　　七　　　月　　二十六　　日
                    民事第六庭  法  官    郭美杏
正本係照原本作成
如對本判決上訴，須於判決送達後廿日內向本院提出上訴狀
中　　　華　　　民　　　國　　九十三　　年　　　七　　　月　　二十六　　日
                                          書記官    潘惠梅
